【裁判字號】    98,交聲,2923
【裁判日期】    981118
【裁判案由】    聲明異議
【裁判全文】
臺灣高雄地方法院交通事件裁定       98年度交聲字第2923號
原處分機關  交通部公路總局臺北區監理所基隆監理站
法定代理人  乙○○
異  議  人
即受處分人  甲○○
上列異議人因違反道路交通管理處罰條例案件，對於交通部公路
總局臺北區監理所基隆監理站所為之處分（原處分：基監字第裁
42-BT0000000號）聲明異議，本院裁定如下：
    主  文
異議駁回。
    理  由
一、原處分意旨略以：異議人即受處分人甲○○（下稱異議人）
    於民國98年5 月4 日上午11時29分，駕駛車號L7-1269 號自
    小客車，行經高雄市小港區○○○路與福隆街有號誌管制之
    交岔路口時，擅自闖越紅燈，經高雄市政府警察局交通大隊
    逕行舉發其駕車行經有燈光號誌管制之交岔路口闖紅燈（含
    左轉、迴轉），並開立高市警交相字第BT0000000 號舉發違
    反道路交通管理事件通知單，同年6 月10日送達異議人，乃
    依道路交通管理處罰條例第53條第1 項及第63條第1 項之規
    定，於同年9 月28日以基監字第裁42-BT0000000號裁決書裁
    處異議人罰鍰新臺幣（下同）2,700 元，並記違規點數3 點
    之處分等語。
二、異議意旨略以：異議人於上揭時、地，駕車行經有號誌管制
    之交岔路口前，號誌原為綠燈，伊發現超過預計抵達之平順
    街，乃於該交岔路口迴轉，突遇轉為紅燈，伊非逕行左轉，
    亦無闖越紅燈之意，原處分機關未及審酌上情，逕予裁處如
    前所示之內容顯有違失，爰聲明異議請求撤銷原處分等語。
三、按汽車駕駛人，行經有燈光號誌管制之交岔路口闖紅燈者，
    處新臺幣1,800 元以上5,400 元以下罰鍰，並記違規點數 3
    點，道路交通管理處罰條例第53條第1 項、第63條第1 項第
    3 款分別定有明文。次按行車管制號誌就「圓形紅燈」顯示
    之意義，係車輛面對圓形紅燈表示禁止通行，不得超越停止
    線或進入路口，道路交通標誌標線號誌設置規則第206 條第
    5 項第1 款亦訂有明文。又車輛面對圓形紅燈時仍逕予穿越
    路口至銜接路段，含左轉、直行、迴轉及右轉，即視為闖紅
    燈之行為；車輛無視於紅燈警示，有穿越路口之意圖，而車
    身已伸入路口範圍者，視同闖紅燈，交通部82年4 月22日交
    路字第009811號函釋意旨可資參照。經查：
    (一)異議人於上揭時間，駕駛車號L7-1269 號自小客車，行經
      高雄市小港區○○○路與福隆街有號誌管制之交岔路口時
      ，因闖越紅燈，為警逕行舉發一事，有高雄市政府警察局
      舉發違反道路交通管理事件通知單1 紙、送達證書1 紙及
      舉發照片2 張在卷可憑，足堪認定。
    (二)異議人雖堅決否認有何駕車闖越紅燈之違規行為，並以上
      揭情詞置辯。惟查，第一次為警逕行舉發拍照時，上開有
      號誌管制交岔路口之燈號顯示為圓形紅燈，異議人所駕自
      小客車之車身未超出停止線，然左側方向燈已亮起；嗣於
      2 秒後即第二次拍照時，燈號仍維持圓形紅燈，車身左側
      之前、後輪均已向左駛入對向車道，分別位於行人穿越道
      及對向車道之處，至車身右側之前輪位於行人穿越道，右
      側後輪則位於分向限制線，左側方向燈仍持續亮起乙節，
      有舉發照片2 張在卷可佐，足見異議人於上開交岔路口之
      圓形紅燈顯示時，仍駕車逕予穿越，並左轉駛入屬於路口
      範圍之行人穿越道，核其所為自屬闖越紅燈之違規行為，
      殊不因其闖越紅燈後係為迴轉、左轉、右轉或直行而異其
      認定。是異議人上開辯稱伊於該路口係迴轉而非逕行左轉
      云云，自無足採。
    (三)又本件交通違規行為發生時，適值白日中午時分，光線明
      亮充足，視距良好，且該交通號誌及交岔路口周圍亦無明
      顯遮蔽物足以影響駕駛人之視線，有卷附之前開舉發照片
      可稽，客觀上應無不能注意之情形，是異議人辯稱突遇綠
      燈轉為紅燈，不及反應號誌轉換云云應係事後卸責之詞，
      亦難盡予採信。綜上，原處分機關據以援引上開規定裁處
      異議人罰鍰2,700 元，並記違規點數3 點之處分，其認定
      事實及適用法規均無違誤之處，核其處分內容亦無逾越裁
      量權限、不為裁量或裁量錯誤等裁量瑕疵之情，尚無不當
      ，是本件異議為無理由，應予駁回。
據上論斷，依道路交通案件處理辦法第19條，裁定如主文。
中    華    民    國    98    年    11    月    18    日
                  交通法庭    法  官  許仁豪
以上正本證明與原本無異。
如不服本裁定，應於收受送達後5 日內向本院提出抗告狀。
中    華    民    國    98    年    10    月    26    日
                              書記官  王翌翔


司法院資訊處製作；財團法人民間司法改革基金會備份。
